最高法院民事裁定                              八十七年度台上字第一七七一號
    上  訴  人  頻率科技股份有限公司
    法定代理人  侯邦為
    被 上訴 人  坤儀高科技股份有限公司
    法定代理人  李鴻超
右當事人間請求損害賠償事件，上訴人對於中華民國八十六年十月十四日台灣高等法
院第二審判決（八十六年度上字第六○○號），提起上訴，本院裁定如左：
    主  文
上訴駁回。
第三審訴訟費用由上訴人負擔。
    理  由
按對於第二審判決上訴，非以其違背法令為理由，不得為之。民事訴訟法第四百六十
七條定有明文。依同法第四百六十八條規定，判決不適用法規或適用不當者，為違背
法令。而判決有同法第四百六十九條所列各款情形之一者，為當然違背法令。是當事
人提起上訴，如依民事訴訟法第四百六十八條規定，以第二審判決有不適用法規或適
用法規不當為理由時，其上訴狀或理由書應有具體之指摘，並揭示該法規之條項或其
內容。若係成文法以外之法則，應揭示該法則之旨趣。倘為司法院解釋、或本院之判
例，則應揭示該判解之字號或其內容。如以民事訴訟法第四百六十九條所列各款情形
為理由時，其上訴狀或理由書，應揭示合於該條款之事實。上訴狀或理由書如未依此
項方法表明，或其所表明者，顯與上開法條規定之情形不相合時，即難認為已對第二
審判決之違背法令有具體之指摘，其上訴自難認為合法。本件上訴人對第二審判決提
起上訴，雖以該判決違背法令為由，惟核其上訴理由狀所載內容，係就原審取捨證據
、認定事實之職權行使，指摘其為不當，並泛言原判決理由矛盾，而未具體表明合於
不適用法規、適用法規不當、或民事訴訟法第四百六十九條所列各款之情形，難認對
該判決之如何違背法令已有具體之指摘。依首揭說明，應認其上訴為不合法。又上訴
人謂，本件原判決之法官，與被上訴人聲請假扣押所保全損害賠償請求訴訟即台灣高
等法院八十五年度上字第五一四號判決之審理法官相同，有民事訴訟法第三十三條第
一項第二款之情形而未避之違法云云。惟查上訴人在原審於民國八十六年十月七日
言詞辯論時，已就該訴訟為聲明及陳述，而未聲請原審法官避（見原審卷一二○頁
至一二二頁），參酌同條第二項規定，上訴人已不得再為法官避之爭執，原審訴訟
程序並無違法可言。至上訴人於上訴本院後，始提出本院八十六年度台上字第三一八
九號判決為抗辯，核屬新防禦方法，依民事訴訟法第四百七十六條第一項規定，本院
不得予以斟酌。本件上訴自非已合法表明其上訴之理由，顯難認為合法，併此明。
據上論結，本件上訴為不合法。依民事訴訟法第四百八十一條、第四百四十四條第一
項、第九十五條、第七十八條，裁定如主文。
中      華      民      國    八十七    年      七      月    三十一    日
                              最高法院民事第二庭
                                  審判長法官  曾  桂  香
                                        法官  劉  延  村
                                        法官  徐  璧  湖
                                        法官  劉  福  聲
                                        法官  蘇  達  志
      右正本證明與原本無異
                                              書  記  官
中      華      民      國    八十七    年      八      月     十二     日
